【裁判字號】    89,自,292
【裁判日期】    890531
【裁判案由】    詐欺
【裁判全文】
臺灣臺中地方法院刑事判決                          八十九年度自字第二九二號
    自  訴  人  乙○○
    被      告  甲○○
右列被告因詐欺案件，經自訴人提起自訴，本院判決如左：
    主  文
甲○○無罪。
    理  由
一、自訴意旨略以：被告甲○○於民國八十八年四月間，透過鄉親介紹與自訴人認識
    ，同年四、五月間，竟以共同投資合包檳榔園採收檳榔為藉口，向自訴人取款新
    台幣（下同）二十萬元，嗣自訴人個人經營之檳榔攤開業，被告又於八十八年五
    月十五日，向自訴人借款六萬元，即去向不明。後經自訴人四處催尋，方尋獲被
    告，被告即以其本人簽發之本票一張交予自訴人，惟屆期分文未付。至八十八年
    十月底，被告另交付面額新台幣三十五萬元一張之支票予自訴人，事後仍遭退票
    ，八十九年二月中旬，被告再交付面額十七萬八千元之支票一張予自訴人，不足
    部分稱另以現金補足，亦未獲支付。經自訴人向鄉親打聽，查證其是否投資檳榔
    園，方知被告所言均為虛假，因認被告涉有詐欺罪嫌云云。
二、按犯罪事實應依證據認定之，無證據不得推定其犯罪事實，刑事訴訟法第一百五
    十四條定有明文。又刑法第三百三十九條第一項詐欺取財罪之成立，以意圖為自
    己不法之所有，以詐術使人將本人或第三人之物交付為要件，此觀之該條項規定
    自明。本件訊據被告堅詞否認詐欺犯行，辯稱伊向自訴人拿二十萬元係要合資包
    採檳榔，包採地點在屏東，事後一個人可分到二十八萬元，伊另向自訴人借六萬
    元，因伊遭他人倒債，才未償付自訴人，非要詐欺，自訴人亦有向伊購買檳榔，
    尚有一萬餘元貨款未給付伊等語。經查被告雖未提出有關包採檳榔之資料以供查
    證，惟自訴人確自八十八年五月二日起，陸續向被告購買檳榔，現尚有一萬餘元
    未付被告等情，業經自訴人自承在卷，並有被告提出之估價單可稽，可見被告前
    係經營檳榔生意，所辯合資包採檳榔一詞已非無可信，另自訴人供承被告向其稱
    因票已到期沒錢付，故才借款予被告，此部分被告亦無施用詐術可言。況被告確
    曾遭人倒債，此並有被告提出之支票及自訴人所提被告轉交張獻議、黃來興簽發
    之支票影本足稽，更難謂被告具有詐欺故意，尚不能令負詐欺取財罪責。此外復
    查無其他積極證據，足證被告有何詐欺取財犯行，自應為其無罪之諭知。
據上論斷，應依刑事訴訟法第三百四十三條、第三百零一條第一項，判決如主文。
中      華      民      國      八十九      年    五    月    三十一    日
                                        法  官   鍾堯航
右正本證明與原本無異。
如不服本判決，應於送達後十日內向本院提出上訴狀（須附繕本），上訴於台灣高等
法院台中分院。
                                        書記官
中      華      民      國      八十九      年    五    月    三十一    日


司法院資訊處製作；財團法人民間司法改革基金會備份。
